【裁判字號】    98,上易,809
【裁判日期】    981216
【裁判案由】    竊盜
【裁判全文】
臺灣高等法院臺南分院刑事判決
                              98年度上易字第809號
上  訴  人
即  被  告  乙○○
                      樓
上列上訴人即被告因竊盜案件，不服臺灣臺南地方法院98年度易
字第1218號中華民國98年10月6日第一審判決（起訴案號：臺灣
臺南地方法院檢察署98年度偵字第12748號），提起上訴，本院
判決如下：
    主      文
上訴駁回。
    事      實
一、乙○○基於意圖為自己不法所有之單一犯意，於民國(下同
    )98年9月7日11時起，接續在臺南縣南化鄉○○○段342地號
    甲○○所有之農地及同地段355之7地號丙○○所有之農地工
    寮前，持對人之生命、身體具有危險性之橘色破壞剪1支，
    剪斷裸露在外之電纜線，而分別竊取甲○○及丙○○所有之
    電纜線24.1台斤及36.31台斤，嗣於翌日10時46分許，乙○
    ○駕車途經臺南縣南化鄉南化村170號前，因違規闖紅燈，
    經警攔查後，扣得上開失竊之電纜線（均已發還）及乙○○
    用以行竊之橘色破壞剪1支，始查知上情。
二、案經台南縣警察局玉井分局報請臺灣臺南地方法院檢察署檢
    察官偵查起訴。
    理      由
一、本件被告乙○○所犯為死刑、無期徒刑、最輕本刑為三年以
    上有期徒刑以外之罪，亦非屬高等法院管轄之第一審案件，
    其於本院審理程序進行中，先就被訴事實為有罪之陳述，經
    審判長告知簡式審判程序之旨，並聽取公訴檢察官之意見後
    ，依刑事訴訟法第273條之1第1項、第273條之2等規定，裁
    定進行簡式審判程序，且不受同法第159條第1項、第161條
    之2、第161條之3、第163條之1及第164條至第170條所規定
    證據能力認定及調查方式之限制，合先敘明。
二、訊據上訴人即被告乙○○於原審及本院審理時對於上揭事實
    均坦承不諱，核與被害人甲○○、丙○○於警詢時之指述大
    致相符，並有贓物認領保管單2份、現場照片14張等在卷可
    憑，此外，復有被告所有，供其犯本案所用之橘色破壞剪1
    支扣案可資佐證，是被告前開任意性自白，核與事實相符，
    應可採信。故本件事證明確，被告上開犯行堪以認定。
三、按攜帶兇器加重竊盜罪所謂之兇器，其種類並無限制，凡客
    觀上足對人之生命、身體、安全構成威脅，具有危險性之兇
    器均屬之，且祇須行竊時攜帶此種具有危險性之兇器為已足
    ，並不以攜帶之初有行兇之意圖為必要（最高法院79年臺上
    字第5253號著有判例要旨可資參照）。是本件被告持以犯本
    件竊盜犯行之橘色破壞剪1支，要屬質地堅硬，可供人持以
    對外攻擊，如果用以施暴、脅迫、甚或單純抵抗，依一般社
    會觀念，足以對人之身體、生命構成威脅，客觀上即具有危
    險性，自係屬兇器。故本件核被告所為，係犯刑法第321條
    第1項第3款之攜帶兇器加重竊盜罪。又被告於98年9月7日11
    時起之同日間，在同屬臺南縣南化鄉○○○段不同地段，以
    相同手法，竊取2不同被害人所有之電纜線，因時間緊接，
    地點相近，手法相同，顯係基於單一竊盜之犯意，接續所為
    之數個舉動，在法律上應予評價為一行為，而非數行為，是
    檢察官僅以時間相隔1小時，即認被告所為，乃不同之竊盜
    犯行，應予分論併罰等情，容有誤會，惟本院所認定之基礎
    事實，既與檢察官起訴之基礎事實相同，僅法律適用見解相
    異，自無庸另為法條之變更，併此敘明。
四、因而原審適用刑法第321條第1項第3款、第38條第1項第2款
    之規定，並參酌被告於82年間，已曾有1次竊盜前科（未構
    成累犯），及其犯本罪之動機、目的、手段，及以攜帶凶器
    之方式竊盜，所生之危害非輕，並考量被害人等所受之財產
    損害程度非鉅（共約新台幣6000元），贓物並均已發還予被
    害人等，及被告犯後已知坦承犯行，非無悔意，暨其教育、
    智識程度、經濟及家庭生活等一切情狀，量處有期徒刑七月
    ，以資懲儆。並以扣案之橘色破壞剪1支，為被告所有，供
    其犯本罪所用之物，業據被告於原審審理時供述在卷（原審
    卷第25頁參見），爰依刑法第38條第1項第2款之規定宣告沒
    收等情。本院經核其認事用法，均無不當，量刑亦稱妥適。
    被告上訴意旨，認原審量刑過重云云，為無理由，應予駁回
    。
據上論結，應依刑事訴訟法第368條，判決如主文。
本案經檢察官李傳來到庭執行職務。
中    華    民    國    98    年    12    月    16    日
                  刑事第五庭    審判長法  官  楊明章
                                      法  官  戴勝利
                                      法  官  顏基典
以上正本證明與原本無異。
不得上訴。
                                      書記官  呂嘉文
中    華    民    國    98    年    12    月    16    日
【附錄】本判決論罪科刑法條：
中華民國刑法第321條第1項
犯竊盜罪而有左列情形之一者，處 6 月以上、 5 年以下有期徒
刑：
一  於夜間侵入住宅或有人居住之建築物、船艦或隱匿其內而犯
之者。
二  毀越門扇、牆垣或其他安全設備而犯之者。
三  攜帶兇器而犯之者。
四  結夥三人以上而犯之者。
五  乘火災、水災或其他災害之際而犯之者。
六  在車站或埠頭而犯之者。


司法院資訊處製作；財團法人民間司法改革基金會備份。
